臺灣臺北地方法院刑事判決　　　　　　　　　　　　九十三年度訴字第一五一三號
　　公　訴　人　臺灣臺北地方法院檢察署檢察官
　　被　　　告　甲○○
右列被告因違反毒品危害防制條例案件，經檢察官提起公訴（九十三年度毒偵字第一
八四四號），本院於準備程序進行中，被告先就被訴事實為有罪之陳述，經本院合議
庭裁定行簡式審判程序，判決如左：
    主  文
甲○○施用第一級毒品，累犯，處有期徒刑壹年壹月。
    事  實
一、甲○○前曾因施用第一級毒品，經本院於民國八十七年六月二十六日，以八十七
    年度訴字第八二三號裁定送勒戒處所觀察、勒戒，因有繼續施用毒品傾向，再經
    本院於八十七年八月十五日裁定施以強制戒治一年，其後至八十七年十二月二十
    九日經本院裁定停止戒治，所餘戒治期間付保護管束，復於八十八年十月二十一
    日，經本院以八十七年度訴字第八二三號判決免訴確定。又因連續施用第一級毒
    品海洛因，由臺灣臺北地方法院檢察署檢察官聲請強制戒治及提起公訴，經本院
    於八十八年十二月二十六日裁定令入戒治處所施以強制戒治一年，其後又經本院
　　於八十九年八月十日裁定其停止戒治，所餘期間付保護管束，至於八十九年十二
　　月十四日保護管束期滿；刑事責任部分則經本院於八十九年三月八日以八十九年
  　度訴字第二六五號判處有期徒刑十月，再經臺灣高等法院於八十九年五月九日以
　  八十九年度上訴字第一二五五號判決駁回上訴確定，甫於九十一年五月三日縮短
　  刑期執行完畢。後再因施用第一級毒品海洛因，經本院以九十三年度訴字第一九
    六號判決處有期徒刑一年，再經臺灣高等法院以九十三年度上訴字第一二三○號
    判決駁回上訴確定，自九十三年八月二十六日起在臺灣臺北監獄執行中。
二、詎甲○○竟不知悔改，於前述強制戒治執行完畢釋放後五年內，復於九十三年八
    月十二日二十三時、二十四時間，在臺北市○○區○○路二段二六一巷十二弄三
    八號二樓住處，以注射方式，施用第一級毒品海洛因，嗣於九十三年八月十三日
    下午四時三十五分，因甲○○另涉嫌竊盜（所涉竊盜罪，現經臺灣士林地方法院
    以九十三年度易字第七三九號審理中），為警在臺北市○○區○○路三三五號前
    查獲，並經警採驗尿液，而得悉上情。
三、案經臺北市政府警察局中正第二分局報告臺灣臺北地方法院檢察署檢察官偵查起
    訴，本院於準備程序進行中，甲○○先就被訴事實為有罪之陳述，經本院合議庭
    裁定行簡式審判程序。
    理  由
一、右揭事實，業據被告甲○○於本院準備程序及審理中坦承不諱，且被告於九十三
    年八月十三日為警查獲時對其依法所採集之尿液經以酵素免疫分析法初步檢驗，
    以氣相層析質譜儀法確認檢驗，呈鴉片類陽性反應、嗎啡及可待因陽性反應，此
    有中正第二分局移送煙毒麻醉藥品人犯尿液檢體編號對照表及臺灣尖端先進生技
    醫藥股份有限公司濫用藥物檢驗報告在卷可查（見偵卷第七至八頁）；又被告在
    偵查中雖曾辯稱：其被查獲當天因頭部受傷，有至和平醫院施打麻醉及破傷風針
    劑，之後才去警局製作筆錄等語，然被告因臉部裂傷於九十三年八月十三日下午
    五點七分至臺北市立和平醫院急診處就醫，急診處施予臉部裂傷縫合，施打破傷
    風疫苗，開立抗生素和止痛藥口服劑，該類藥物不會造成其尿液檢驗成嗎啡及可
    待因陽性反應乙情，有臺北市立和平醫院九十三年十月十三日北市和醫病字第０
    九三六０七五０二００號函一份附卷可佐（見偵卷第三五頁）。足見被告前開自
    白之內容與事實相符，應可採信。
二、被告曾因施用第一級毒品，經本院於八十七年六月二十六日，以八十七年度訴字
    第八二三號裁定送勒戒處所觀察、勒戒，因有繼續施用毒品傾向，再經本院於八
    十七年八月十五日裁定施以強制戒治一年，其後至八十七年十二月二十九日經本
    院裁定停止戒治，所餘戒治期間付保護管束，復於八十八年十月二十一日，經本
    院以八十七年度訴字第八二三號判決免訴確定。又因連續施用第一級毒品海洛因
    ，由臺灣臺北地方法院檢察署檢察官聲請強制戒治及提起公訴，經本院於八十八
    年十二月二十六日裁定令入戒治處所施以強制戒治一年，其後本院於八十九年八
    月十日裁定其停止戒治，所餘期間付保護管束，至八十九年十二月十四日保護管
    束期滿；刑事責任部分則經本院於八十九年三月八日以八十九年度訴字第二六五
    號判處有期徒刑十月，臺灣高等法院於八十九年五月九日以八十九年度上訴字第
    一二五五號判決駁回上訴確定，甫於九十一年五月三日縮短刑期執行完畢。後再
    因施用第一級毒品海洛因，經本院以九十三年度訴字第一九六號判決處有期徒刑
    一年，臺灣高等法院以九十三年度上訴字第一二三○號判決駁回上訴確定，自九
    十三年八月二十六日起在臺灣臺北監獄執行中等情，有前述本院及臺灣高等法院
    刑事判決（見偵卷第四一至四三、五八至六五頁）、及臺灣高等法院被告全國前
    案紀錄表各一份在卷可按。被告於五年之內，再犯本件施用第一級毒品之犯行堪
    以認定，應予依法論科。
三、核被告所為，係犯毒品危害防制條例第十條第一項之施用第一級毒品罪。其持有
    第一級毒品海洛因既係供己施用，則持有之低度行為為施用高度行為吸收，不另
    論罪。又被告前因毒品危害防制條例案件，經本院八十九年度訴字第二六五號判
    決有期徒刑十月，臺灣高等法院八十九年度上訴字第一二五五號判決駁回上訴確
    定，於九十一年五月三日縮短刑期執行完畢，此有台灣高等法院被告全國前案紀
    錄表一紙在卷可按，其於五年以內，再犯本件最重本刑為有期徒刑以上之罪，為
    累犯，應依刑法第四十七條之規定加重其刑。爰審酌被告前因施用毒品經觀察、
    勒戒及二次強制戒治，猶不能斷絕毒癮，仍再度施用，顯見自制力薄弱，惟其犯
    罪所生危害實係以戕害自己之身心為主、僅施用毒品一次及犯罪後於本院準備程
    序及審理中尚能坦承犯行等一切情狀，量處如主文所示之刑，以資懲儆。
據上論斷，應依刑事訴訟法第二百九十九條第一項前段、第二百七十三條之一第一項
，毒品危害防制條例第十條第一項，刑法第十一條前段、第四十七條判決如主文。
本案經檢察官陳韻如到庭執行職務。
中　　　華　　　民　　　國　　九十三　　年　 　十二　 　月　　二十七　　日
                                    臺灣臺北地方法院刑事第五庭
                                            法  官  賴　秀　蘭
右正本證明與原本無異。
如不服本判決應於送達後十日內向本院提出上訴狀。
                                            書記官  陳  惠  娟
中　　　華　　　民　　　國　　九十三　　年　 　十二　　 月　　二十七    日
附錄：本案論罪科刑法條全文
毒品危害防制條例第十條：
施用第一級毒品者，處六月以上五年以下有期徒刑。
施用第二級毒品者，處三年以下有期徒刑。
